# 债务重组损益是否为非经

提问人：wjcpa9568 时间：2020-10-09 08:05:07
请教一下，债权人的投资收益/债务重组收益，是否为非经？

回答人：chenyiwei
债权人的债务重组损益在很大程度上是与债务人的信用风险相关的，属于企业经营活动中所需面对的常规风险。因此，除非债务人丧失或部分丧失偿债能力是由自然灾害等偶发的不可抗力因素导致，否则债权人的债务重组损失（按目前的会计处理规定是列入投资收益）不作为非经常性损益。